臺灣高等法院刑事判決               100年度上訴字第2288號
上  訴  人
即  被  告  唐曉慧
上列上訴人即被告因違反毒品危害防制條例案件，不服臺灣板橋
地方法院100年度訴字第1163 號，中華民國100年6月22日第一審
判決（起訴案號：臺灣板橋地方法院檢察署99年度偵緝字第2113
號），提起上訴，本院判決如下：
    主  文
上訴駁回。
    理  由
一、按不服地方法院之第一審判決而上訴者，應向管轄第二審之
    高等法院為之。上訴書狀應敘述具體理由，上訴書狀未敘述
    上訴理由者，應於上訴期間屆滿後20日內補提理由書於原審
    法院，逾期未補提者，原審法院應定期間先命補正；第二審
    法院認為上訴書狀未敘述理由或上訴有第362 條前段之情形
    者，應以判決駁回之，但其情形可以補正而未經原審法院命
    其補正者，審判長應定期間先命補正，刑事訴訟法第361 條
    、第367 條，分別定有明文。所謂上訴書狀應敘述具體理由
    ，必係依據卷內既有訴訟資料或提出新事證，指摘或表明第
    一審判決有何採證認事、用法或量刑等足以影響判決本旨之
    不當或違法，而構成應予撤銷之具體事由，始克當之（例如
    ：依憑證據法則具體指出所採證據何以不具證據能力，或依
    憑卷證資料，明確指出所為證據證明力之判斷如何違背經驗
    、論理法則）；倘僅泛言原判決認定事實錯誤、違背法令、
    量刑失之過重或輕縱，而未依上揭意旨指出具體事由，或形
    式上雖已指出具體事由，然該事由縱使屬實，亦不足以認為
    原判決有何不當或違法者（例如：對不具有調查必要性之證
    據，法院未依聲請調查亦未說明理由，或援用證據不當，但
    除去該證據仍應為同一事實之認定），皆難謂係具體理由，
    俾與第二審上訴制度旨在請求第二審法院撤銷、變更第一審
    不當或違法之判決，以實現個案救濟之立法目的相契合，並
    節制濫行上訴（最高法院97年度臺上字第892 號判決參照）
    。是以上訴人之上訴書狀或補提之上訴理由書，雖有敘述上
    訴理由，惟並未具體敘述第一審判決有上述違法、不當情形
    ，即與未敘述具體理由無異，其所為上訴，即不符合上訴之
    法定要件。
二、經查，本件原審適用簡式審判程序，並以上訴人即被告唐曉
    慧（簡稱被告）於偵查及原審審理時之自白、證人唐曉萍於
    偵查、證人楊龍火於警詢、偵查中之證述，並有0000000000
    號行動電話通聯調閱查詢單、0000000000號與0000000000號
    、0000000000號行動電話之通訊監察譯文、原審法院99年度
    訴字第2547號刑事判決等為據，認定被告分為下列犯行：（
    一）基於轉讓第一級毒品之犯意，於民國98年11月23日晚間
    9時41 分，以其所有之0000000000號行動電話與楊龍火使用
    之0000000000號行動電話聯繫後，於同日晚間10 時1分，在
    臺北縣蘆洲市（已改制為新北市蘆洲區，下同）中山二路之
    夜市口，無償轉讓量微惟確切重量不詳之第一級毒品海洛因
    予楊龍火；（二）與其姐唐曉萍（所涉轉讓海洛因犯行，業
    經原審以99年度訴字第2547號刑事判決判處有期徒刑1年2月
    確定）共同基於轉讓第一級毒品之犯意聯絡及自行基於轉讓
    禁藥之犯意，先由唐曉萍以0000000000號行動電話，於98年
    11月24 日凌晨5時46分，與楊龍火使用之上開行動電話聯繫
    海洛因轉讓事宜後，再由唐曉慧於同日凌晨6時53 分許，在
    臺北縣蘆洲市○○○路上之水噹噹檳榔攤前，同時無償轉讓
    量微惟確切重量不詳之海洛因1小包及甲基安非他命1小包（
    約1 公克）予楊龍火，並認被告上開（一）部分之犯行，係
    犯毒品危害防制條例第8條第1項之轉讓第一級毒品罪；上開
    （二）部分之犯行，因單獨轉讓之甲基安非他命僅約1 公克
    ，未達10公克以上，爰適用藥事法之規定論以第83 條第1項
    之轉讓禁藥罪，共同轉讓海洛因之部分，則論以毒品危害防
    制條例第8條第1項之共同轉讓第一級毒品罪，並依想像競合
    之規定，論以較重之共同轉讓第一級毒品罪；上開轉讓第一
    級毒品罪2 罪，並依數罪併罰之規定，分論併罰，復因被告
    自白犯行，依毒品危害防制條例第17條第2 項減輕其刑，另
    審酌被告轉讓第一級毒品海洛因、禁藥即第二級毒品甲基安
    非他命予他人，不僅戕害他人身心，亦對社會治安造成危害
    ，兼衡其素行、犯罪之動機、目的、所轉讓之數量非鉅及犯
    罪後坦承犯行，尚見悔意等一切情狀，分別量處有期徒刑10
    月、1年，並定其應執行刑為有期徒刑1 年8月，並為相關從
    刑沒收之諭知等情，均已詳敘其所憑證據、認定理由及量刑
    依據，從形式上觀察並無任何採證認事、用法或量刑之不當
    或違法。
三、被告收受判決後提起本件第二審上訴，其上訴理由僅以：伊
    並不知伊姐所交付之物為第一級毒品海洛因，若知即不會違
    犯，且伊亦無施用海洛因之前科紀錄，又檢方於本案中所提
    出之通聯記錄，亦無證據證明伊事前知悉其姐所交付之物為
    第一級毒品海洛因，本案所提之證據過於草率，且判刑過重
    等語。惟本院按原審認定被告犯有上開罪名之依據，不僅止
    於被告於偵審中之自白，且尚有證人楊龍火、唐曉萍之證述
    以及通訊監察譯文等證據可考，業如前述。核被告上開上訴
    意旨，顯係空言指摘原判決認事用法有誤以及量刑過重，不
    能認為已經依據卷內既有訴訟資料或提出新事證，指摘或表
    明第一審判決有何採證認事、用法或量刑等足以影響判決本
    旨之不當或違法，而構成應予撤銷之具體事由。揆諸上開規
    定及說明，本件上訴顯無具體理由而不合法定程式，應予駁
    回，並不經言詞辯論為之。
四、據上論斷，應依刑事訴訟法第367條前段、第372條，判決如
    主文。
中    華    民    國   100    年    9     月    14    日
                  刑事第十九庭審判長法  官  鄧振球
                                    法  官  彭幸鳴
                                    法  官  潘翠雪
以上正本證明與原本無異。
如不服本判決，應於收受送達後10日內向本院提出上訴書狀，其
未敘述上訴之理由者並得於提起上訴後10日內向本院補提理由書
（均須按他造當事人之人數附繕本）「切勿逕送上級法院」。
                                    書記官  邵淑津
中    華    民    國   100    年    9     月    14    日